臺灣桃園地方法院刑事判決　　　　　　100年度簡上字第186號
上　訴　人
即　被　告　江城
上列被告因違反毒品危害防制條例案件，不服本院桃園簡易庭民
國100 年1 月18日100 年度壢簡字第61號第一審刑事簡易判決（
聲請簡易判決處刑案號：99年度毒偵字第5893號），提起上訴，
本院管轄之第二審合議庭判決如下：
    主  文
上訴駁回。
    事實及理由
一、本案經本院合議庭審理結果，認原審簡易判決以上訴人即被
    告江城犯毒品危害防制條例第10條第2 項之施用第二級毒品
    罪，判處有期徒刑4 月，並諭知易科罰金之折算標準為以新
    臺幣1,000 元折算1 日，經核認事用法及量刑均無不當，應
    予維持，並引用第一審判決書記載之事實、證據及理由（如
    附件）。
二、被告上訴意旨略以：被告於假釋期間內均按時報到驗尿，足
    認其未施用甲基安非他命，至其驗尿結果呈現甲基安非他命
    陽性反應，係因伊吸入同事在密閉房間內吸食甲基安非他命
    之二手煙所致，且驗尿、採尿封存過程有瑕疵云云。經查：
 (一) 被告查獲後所採尿液經台灣檢驗科技股份有限公司先以EI
      A 酵素免疫分析法初步檢驗，檢出有安非他命類陽性反應
      ，再以極精密之氣相層析質譜儀分析法（GC＼MS）確認，
      尿中確有安非他命與甲基安非他命陽性反應，此有台灣尖
      端先進生技醫療股份有限公司濫用藥物檢驗報告01份可憑
      。又施用甲基安非他命後，其尿液可檢出甲基安非他命和
      其代謝物安非他命成分。目前國內緝獲之白色結晶或粉末
      狀安非他命毒品；其成分多為甲基安非他命；此有行政院
      衛生署管制藥品管理局93年11月02日管檢字第0930010499
      號函可憑。本件前開尿液經確認結果，檢出尿中有安非他
      命及甲基安非他命成分，依上開說明，被告所施用者，應
      為甲基安非他命甚明。又查TOXI-LAB法分析原理為薄層色
      層分析，當其他藥物與安非他命呈現相同滯留高度與顏色
      反應，方可能呈現偽陽性；酵素免疫分析法屬免疫學分析
      原理，當其他藥物與安非他命化學結構相近才可能引起偽
      陽性；兩者原理相異，尿液檢體同時引起兩種檢測分析法
      均呈偽陽性之機率極低；檢體再經氣相層析質譜儀確認，
      可將免疫分析法、薄層色層分析法所造成之偽陽性結果排
      除，均不致產生安非他命偽陽性反應，此先後經行政院衛
      生署管制藥品管理局90年01月20日管檢字第091091號及90
      年08月16日管檢字第096946號分別函述甚明。被告被查獲
      所採之尿液之鑑定結果，已足認定其有上開施用甲基安非
      他命之犯行。依安非他命經口服投與後約百分之70於24小
      時內自尿中排出，約百分之90於96小時內自尿中排出，由
      於安非他命成分之檢出與其投與方式、投與量、個人體質
      、採尿時間與檢測儀器之精密度等諸多因素有關，最長可
      能不會超過04日（96小時）（行政院衛生署藥物食品檢驗
      局81年02月08日藥檢壹字第001156號函參照），足認被告
      確有施用第二級毒品甲基安非他命1 次之犯行。
 (二) 又按吸入煙毒或安非他命之二手煙，若非長時間與吸毒者
      直接相向且存心大量吸入吸毒者所呼出之煙氣，以二手煙
      中可能存在之低劑量煙毒或安非他命，應不致在尿液中檢
      驗出煙毒或安非他命反應，此經法務部調查局82年08月06
      日（82）發技一宇字第4153號函敘明確。且縱然吸入二手
      煙或蒸氣之尿液可檢出毒品反應，其濃度亦應遠低於施用
      者，復經行政院衛生署管制藥品管理局93年7 月30日管檢
      字第0930007004號函闡明在案，被告所辯其係吸入同事所
      吸食甲基安非他命之二手煙霧云云，然依前開說明，被告
      尿液以上開極精密之氣相層析質譜儀確認檢出有安非他命
      與甲基安非他命陽性反應，且所檢出之甲基安非他命濃度
      高達1838ng/ml ，此濃度已逾檢驗閾值500ng/ml甚多，是
      依被告尿液檢出甲基安非他命之高濃度觀之，自非施用甲
      基安非他命二手煙所致，被告顯有施用甲基安非他命。參
      以被告既知其同事在施用甲基安非他命，又否認其有施用
      毒品，則其若非刻意長時間與吸毒者直接相向且存心大量
      吸入吸毒者所呼出之煙氣，以二手煙中可能存在之低劑量
      煙毒或安非他命，應不致在尿液中檢驗出煙毒或安非他命
      反應。若其於其同事吸毒時刻意，長時間與吸毒者直接相
      向且存心大量吸入吸毒者所呼出之煙氣，則其即有施用毒
      品之犯意。被告前開所辯，顯係事後畏罪卸責之詞，不足
      採信。
 (三) 至被告於本院審理中另辯稱：採尿封緘過程有瑕疵云云，
      被告係以施用毒品犯受保護管束之規定報到，接受採尿，
      依規定封緘、送驗，此有經被告簽名或蓋指印之採尿報到
      編號表及尿液檢體監管紀錄表各1 份可憑，且經檢驗單位
      認合於採尿程序而受理檢驗，其程序應無瑕疵；且被告於
      檢察官偵查、本院準備程序及上訴理由中，均僅辯稱其係
      吸入甲基安非他命之二手煙，從未曾以採尿封緘有瑕疵為
      由置辯，嗣於本院審理時始突為此陳述，是否可信，已非
      無疑；況其既稱驗尿結果呈甲基安非他命陽性反應，係因
      其吸入二手煙所致，顯已自承上開送驗尿液為其所排放，
      足認本件送驗尿液確係被告所排放無疑，被告上開所辯，
      自屬卸責之詞，不足採信。
 (四) 綜上，被告提起上訴，飾詞否認犯罪，為無理由，應予駁
      回。
據上論斷，應依刑事訴訟法第455 條之1 第1 項、第3 項、第36
8 條、第373 條，判決如主文。
本案經檢察官黃惠玲到庭執行職務。
中    華    民    國  100     年    6     月    9     日
                  刑事第一庭審判長法  官  謝順輝
                                  法  官  張瓊華
                                  法  官  林虹翔
以上正本證明與原本無異。
不得上訴。
                                  書記官  劉宗源
中    華    民    國  100     年    6     月    9     日